【裁判字號】    90,自,73
【裁判日期】    901015
【裁判案由】    誣告
【裁判全文】
臺灣板橋地方法院刑事判決                              九十年度自字第七三號
    自  訴  人  丙○○
    自訴代理人  張世柱律師
                蘇家宏律師
    送達代收人  乙○○
    被      告  丁○○
    選任辯護人  葉秀美律師
右列被告因誣告案件，經自訴人提起自訴，本院判決如左：
    主  文
丁○○無罪。
    理  由
一、自訴意旨略如附件之自訴狀繕本。
二、按犯罪事實應依證據認定之，無證據不得推定其犯罪事實，刑事訴訟法第一百五
    十四條定有明文，而事實之認定，應依證據，如未能發現相當證據，或證據不足
    以證明，自不能以推測或擬制之方法，以為裁判基礎（最高法院四十年台上字第
    八六號判例參照）。又按誣告罪之成立，須以行為人明知所訴虛偽為構成要件，
    若誤認有此事實，或以為有此嫌疑，自不得遽指為誣告，最高法院著有二十年上
    字第七一七號判例可參。
三、訊據被告丁○○堅決否認有何誣告犯行，辯稱：被告確實係受自訴人脅迫，依其
    意見書具悔過書，被告亦確實有交付現金八萬元予自訴人，其中五萬元是委託自
    訴人代轉交付詹順治，自訴人卻未轉交詹順治而侵占入己，事後更一味抵賴未曾
    收受任何款項，證人甲○○於之前侵占案件訴訟時已作證甚詳，自訴人雖提出修
    車估價單及發票，惟估價單並未明確記載汽車進廠維修及離廠日期，且估價單記
    載群豐汽車股份有限公司，惟發票卻記載廣峰汽車股份有限公司，估價單與發票
    所記載之公司名稱、地址、電話均不符，發票亦未記載維修汽車之車牌號碼，且
    估價單與發票所記載之金額不同，是以自訴人提出之估價單與發票係臨訟始開立
    而不實在，原審未予詳細調查，遂謂無積極證據足證自訴人涉有侵占及妨害自由
    罪而判決此部分無罪，然被告確實並非虛構此事實等語。
四、自訴人認被告涉嫌誣告犯行，係提出被告書寫之愛慕字條影本、被告書寫之匿名
    信影本、被告之告訴狀影本、證人甲○○於本院作證筆錄影本、汽車修理估價單
    及修車廠說明函影本、被告之女兒就診紀錄單影本各一件為證。經查，被告對自
    訴人提出侵占及妨害自由訴訟後，由本院以八十八年度易字第九八二號案審理，
    該案已傳訊證人甲○○到庭作證，證人甲○○證稱：其載丁○○去領錢，丁○○
    有說要領錢給丙○○，其有見丁○○自提款機領出現金，丙○○當時已開車至該
    處等候，其後來載丁○○回去時，就未見到丁○○手上尚有錢等語，此有自訴人
    提出之該案筆錄影本一份在卷。雖自訴人提出汽車估價單及發票為證，然估價單
    與發票既有被告所辯稱之瑕疵，且無法證明維修時間，亦無法證明被告於維修期
    間未曾使用該車，是以不足以推翻證人甲○○之證詞。又按社會常情，婦女紅杏
    出牆屬於不名譽事，被告丁○○若非出於相當壓力，豈可能任意出具悔過書坦承
    自己與自訴人有染，縱被告確有愛慕自訴人，亦不必然會甘願書寫悔過書予自訴
    人夫婦，置自己把柄於自訴人夫婦。又本院八十八年度易字第九八二號判決及第
    二審之臺灣高等法院八十九年度上易字第三一四七號判決，均係以公訴人所列證
    據尚不足令法院確信丙○○犯有侵占及強制罪，而認不足證明自訴人丙○○犯罪
    。因此不得據此認定被告丁○○之告訴全屬憑空捏造，依前揭最高法院判例意旨
    ，即不得論被告以誣告罪。
六、綜上調查，本件被告丁○○前向檢察署提出告訴，既不能認為憑空捏造，即不能
    認被告丁○○有何誣告犯行，此外，復查無其他積極事證足資證明被告丁○○涉
    有自訴人所指犯行，既不能證明被告犯罪，自應為無罪之諭知。
據上論結，應依刑事訴訟法第三百四十三條、第三百零一條第一項，判決如主文。
本案經檢察官方伯勳到庭執行職務。
中      華      民      國    九十      年      十      月     十五     日
                                    臺灣板橋地方法院刑事第二庭
                                        法  官  黃  惠  瑛
右正本證明與原本無異。
如不服本判決，應於判決送達後十日內，向本院提出上訴狀。
                                        書記官  陳  旻  源
中      華      民      國    九十      年      十      月     十八     日


司法院資訊處製作；財團法人民間司法改革基金會備份。
